高雄高等行政法院簡易判決　　　　　　　　　　　　　九十三年度簡字第二四六號
　　原　　　告　甲○○
　　被　　　告　高雄縣政府
　　代　表　人　乙○○縣長
　　訴訟代理人　丙○○
右當事人間因動物用藥品管理法事件，原告不服行政院農業委員會中華民國九十三年
五月十二日農訴字第０九三０一一五五六六號訴願決定，提起行政訴訟。本院判決如
左：
　　主  文
原告之訴駁回。
訴訟費用由原告負擔。
　　事實及理由
一、緣原告係養豬業者，其於民國（下同）九十二年十二月十九日供售於高雄縣岡山
    區肉品市場之豬隻，經行政院農業委員會（下稱農委會）動植物防疫檢疫局派駐
    高雄縣岡山區肉品市場之獸醫師抽血採樣，送交財團法人中央畜產會（下稱中央
    畜產會）檢驗結果，檢出該豬隻之血清中含有未經主管機關核准製造或輸入之動
    物用製劑「乙型受體素」（Salbutamol）濃度達二六六．四ｐｐｂ。案移被告以
    其違反動物用藥品管理法第三十二條之三第二項之規定，依同法第四十條第十一
    款規定裁處罰鍰銀元二千元（折合新台幣六千元）。原告不服，提起訴願，經遭
    決定駁回，遂提起本件行政訴訟。
二、原告起訴意旨略謂：（一）被告承辦人員於九十三年一月十六日查訪原告養豬場
    ，聲稱原告養豬場有使用受體素，原告當場反應此與事實不符，原告養豬場並沒
    有使用受體素，怎麼會檢驗出含有受體素之成份？當時原告立刻要求現場採樣，
    並且自費檢驗，但是，被告承辦人員不願意採樣送檢驗，但因中央畜產會不接受
    私人送檢，只接受肉品市場及防治所送檢之樣品，至於其他單位檢驗一概不採信
    。原告遂於次日出豬至岡山肉品市場時，在副主任、職員李金龍、獸醫張清田及
    原告等四人見證下，隨機抽取一頭原告之豬隻血清，交由市場送防治所檢驗，檢
    驗結果並無受體素成份反應，事實證明防檢局在採樣與檢驗過程中有誤。辦案講
    求證據，為何被告承辦人員到原告養豬場不採樣品求證，反而原告要求當場進行
    豬隻抽血、豬隻毛髮帶回檢驗，其費用由原告負擔，但是，被告承辦人員不願意
    採樣帶回檢驗。（二）受體素是改變豬隻體型，使豬隻拍賣價錢提升，因此要上
    市之肉豬應都有吃受體素，而原告每星期五都有出豬至岡山肉品市場，為何前後
    出豬都沒有問題？而於九十二年十二月十九日發生問題，檢驗出二二六．四ｐｐ
    ｂ超高量濃度受體素，若豬隻體內含有超高量受體素，其豬隻不是死，就是養不
    大，那麼原告經營之豬場不就早倒閉。由上可知，本件是人為因素，不然怎麼會
    出現超高量受體素成份。希望被告舉證，證明採樣豬隻確實為原告所有，否則應
    賠償原告損失及精神補償，為此訴請撤銷訴願決定及原處分等語；被告則以：（
    一）按動物用藥品管理法第三十二條之三第二項規定：「禽畜與水產養殖業者及
    飼料業者，不得以來歷不明或未經主管機關核准製造或輸入之動物用製劑供防治
    動物疾病或調節生理機能用。」及同法第四十條第十一款規定：「有下列各款情
    形之一者，處二千元以上一萬元以下罰鍰：．．．十一、違反第三十二條之一、
    第三十二條之二、第三十二條之三第一項至第四項之規定者。」（二）本件原告
    之訴理由略以：原告於九十三年一月十六日被告承辦人員至該豬場查訪時，聲稱
    未使用受體素，並要求重新採樣自費檢驗，並於次日（十七日）將供售高雄縣岡
    山區肉品市場之豬隻由市場獸醫人員採血送驗（檢體經中央畜產會檢驗證實未檢
    出藥物殘留），但對原樣品採樣及檢驗過程認為有誤而不予採信。惟查本案被告
    承辦人員於查訪時係表示原告可以對原樣品申請複驗，但拒絕重新採樣複驗代替
    原樣品，且本案原樣品乃由農委會動植物防疫檢疫局派駐肉品市場獸醫師陳意雄
    採樣，且經中央畜產會檢驗證實豬隻血中含受體素無誤，原告之主張，委難採憑
    ，請依法駁回原告之訴等語，資為抗辯。
三、按「禽畜與水產養殖業者及飼料業者，不得以來歷不明或未經主管機關核准製造
    或輸入之動物用製劑供防治動物疾病或調節生理機能用。」「有下列各款情形之
    一者，處二千元以上一萬元以下罰鍰：．．．十一、違反第三十二條之一、第三
    十二條之二、第三十二條之三第一項至第四項之規定者。」動物用藥品管理法第
    三十二條之三第二項、第四十條第十一款分別定有明文。
四、經查，原告於九十二年十二月十九日供售於高雄縣岡山區肉品市場之豬隻，經農
    委會動植物防疫檢疫局派駐之獸醫師抽血採樣，送交中央畜產會檢驗結果證實，
    血中含有未經主管機關核准製造或輸入之動物用製劑「乙型受體素」（Salbutam
    ol）濃度達二六六．四ｐｐｂ，案移被告以原告違反動物用藥品管理法第三十二
    條之三第二項之規定，依同法第四十條第十一款規定裁處罰鍰銀元二千元（折合
    新台幣六千元）等情，有肉豬藥物殘留檢出戶名冊、中央畜產會九十三年一月五
    日中畜服字第九三四００００五號函附分析報告表及被告九十三年二月六日府農
    防字第一二七三二號行政處分書等附於原處分卷可稽，洵堪認定。原告雖主張略
    以：原告養豬場沒有使用受體素，怎麼會檢驗出含有受體素之成份？被告承辦人
    員嗣後於九十三年一月十六日查訪原告養豬場時，原告立刻要求現場採樣，並且
    自費檢驗，但是，被告承辦人員不願意採樣送檢驗，次日原告出豬至岡山肉品市
    場，在副主任、職員李金龍、獸醫張清田及原告等四人見證下，隨機抽取一頭原
    告之豬隻血清由市場送防治所檢驗，檢驗結果無受體素成份反應，事實證明防檢
    局在採樣與檢驗過程中有誤云云。惟查，本件據證人即農委會動植物防疫檢疫局
    派駐岡山區肉品市場之獸醫師陳意雄於本院調查中到庭證稱：九十二年十二月十
    九日當天伊是隨機採樣抽驗二頭豬隻，其中一頭是原告飼養的豬隻，編號為第七
    百五十四號，採樣後立刻以採樣瓶密封並寫上編號，再以宅急便送到中央畜產會
    屏東實驗室檢驗等語，而該編號為第七百五十四號之樣品經檢驗結果，血中含有
    「乙型受體素」濃度達二六六．四ｐｐｂ，此有證人提出之農委會動植物防疫檢
    疫局畜禽藥物殘留檢測計畫送驗清單及前開肉豬藥物殘留檢出戶名冊、中央畜產
    會分析報告表在卷足憑，足見原告供售之豬隻，確有使用未經主管機關核准製造
    或輸入之動物用製劑「乙型受體素」無訛，原告訴稱其豬隻沒有使用受體素云云
    ，委無可採。又查，高雄縣動物防疫所曾於九十三年一月十五日以高縣動防二字
    第一六二號函通知原告上開豬隻抽血送驗含有「乙型受體素」之檢驗結果，並敘
    明原告若有疑義，請於一月三十日前申請樣品複驗，此有該函附卷足按，惟原告
    並未申請複驗，僅以其嗣後於九十三年一月十七日出豬至岡山肉品市場時，在副
    主任、職員李金龍、獸醫張清田及原告等四人見證下，隨機抽取一頭原告之豬隻
    血清由市場送防治所檢驗，檢驗結果無受體素成份反應云云置辯，惟原告既自承
    係於事隔多日後始以另頭豬隻抽血送驗，縱檢驗結果無「乙型受體素」成份反應
    ，亦無法證明其於案發時所供售之豬隻並未使用「乙型受體素」，是原告據此主
    張農委會防檢局在採樣與檢驗過程中有誤云云，亦屬無憑，殊難採信。
五、綜上所述，原告之主張既無可採。從而，被告以原告供售之豬隻血液中含有未經
    主管機關核准製造或輸入之動物用製劑「乙型受體素」，乃以其違反動物用藥品
    管理法第三十二條之三第二項之規定，依同法第四十條第十一款規定處罰鍰銀元
    二千元（折合新台幣六千元），並無違誤。訴願決定予以維持，亦無不合。原告
    起訴意旨求為撤銷訴願決定及原處分，為無理由，應予駁回。並不經言詞辯論為
    之。
據上論結，本件原告之訴為無理由，爰依行政訴訟法第二百三十三條第一項、第二百
三十六條、第一百九十五條第一項後段、第九十八條第三項前段，判決如主文。
中　　　華　　　民　　　國    九十三　　年　  　九　　　月　　  三十　　日
                              高雄高等行政法院第二庭
                                          法      官　呂佳徵
右為正本係照原本作成。
如不服本判決，應於送達後二十日內，向本院提出上訴狀並表明上訴理由，如於本判
決宣示後送達前提起上訴者，應於判決送達後二十日內補提上訴理由書（須按他造當
事人人數附繕本）。
提起上訴應預繳送達用雙掛號郵票七份（每份三十四元）。
中　　　華　　　民　　　國    九十三　　年　  　九　　　月　　  三十　　日
                                          法院書記官　涂瓔純
附註：
行政訴訟法第二百三十五條（第一項、第二項）：
對於適用簡易程序之裁判提起上訴或抗告，須經最高行政法院之許可。
前項許可，以訴訟事件所涉及之法律見解具有原則性者為限。
